臺灣臺南地方法院交通事件裁定　　 100年度交聲字第44號
移送機關　　交通部公路總局嘉義區監理所麻豆監理站
異議人即
受處分人　　王平川
上列受處分人因違反道路交通管理處罰條例案件，對於交通部公
路總局嘉義區監理所麻豆監理站民國99年12月21日所為之裁決處
分（處分案號：麻監裁罰字第裁75-SK0000000號），聲明異議，
本院裁定如下：
    主  文
異議駁回。
    理  由
一、原處分意旨略以：異議人即受處分人王平川（下稱異議人）
    駕駛車牌號碼D5-8283號自用一般小客車，於民國（下同）9
    9年5月5日18時49分許，在台南市○○路30巷10弄26號前，
    因不依順行方向停車遭警舉發，嗣經交通部公路總局嘉義區
    監理所麻豆監理站（下稱移送機關）依道路交通管理處罰條
    例第56條第1項第6款之規定，裁處異議人罰鍰新臺幣900元
    。
二、本件異議意旨略以：
  (一)本巷道原為雙向道，於95年間始改為單行道，因此，若由東
    安路回家就變成逆向，必須由怡東路進入，有矛盾之處，本
    件舉發係鄰居惡意拍照交由員警舉發。
  (二)由舉發的照片可知，所拍攝違規車輛之車牌模糊不清；且當
    日之停車完全沒有影響或防礙其他車輛及住戶的出入，會逆
    向停放是因本巷道有活動，但工作及生活必須回到家，才不
    得不如此停放，為此聲明異議等語。
三、按汽車駕駛人停車時，有不依順行方向，或不緊靠道路右側
    ，或併排停車，或單行道不緊靠路邊停車者，處新臺幣六百
    元以上一千二百元以下罰鍰，道路交通管理處罰條例第56條
    第1項第6款定有明文。
四、經查：
  (一)異議人遭警舉發，於上開時、地，所有牌照號碼D5-8283號
    自用一般小客車經人駕駛於台南市○○路30巷10弄26號前，
    有不依順行方向停車之違規行為，有台南市警察局99年6月
    23 日南市警交字第SK0000000號舉發違反道路交通管理事件
    通知單1份及照片1幀附卷可參，且為異議所不爭執，此部分
    事實當可認定。
  (二)異議人雖以前情置辯，然舉發照片中違規逆向停車之車牌號
    碼為：「D5-8283」，清晰可辨認，並無號碼不清之情；且
    由該照片可知，尚有其他車輛得以順向停車，亦無舉辦活動
    ，致人無法順向停車之情，因此，異議人辯稱其逆向停車，
    係不得已之行為云云，顯屬無據。又只要不順向停車，即該
    當道路交通管理處罰條例第56條第1項第6款之處罰條件，是
    否有影響或防礙其他車輛及住戶的出入，並非該條例之構成
    要件，異議人陳稱本件違規行為並不影響或防礙其他車輛及
    住戶的出入云云，亦難為其有利之認定。
  (三)另異議人辯稱提出違規照片之鄰居本身即時常違規停車云云
    。惟按行政行為，應以誠實信用之方法為之，並應保護人民
    正當合理之信賴；行政行為，非有正當理由，不得為差別待
    遇，行政程序法第8條、第6條分別定有明文，此即行政法上
    之誠實信用原則、信賴保護原則及平等原則。是基於事理本
    質，相同事件固應為相同之處理，不得任意為差別之特遇然
    在法治國家，遵守法規為每一國民之責任，自亦不得以他人
    違規行為尚未被取締，即執以為自己亦可以不遵守規定之適
    法理由，否則即曲解平等原則之真義，亦即人民不得主張「
    不法之平等」，故行政機關若怠於行使權限，致使人民因個
    案違法狀態未排除而獲得利益時，該利益並非法律所應保護
    之利益，因此其他人民不能要求行政機關比照該違法案例授
    予利益。故縱異議人指摘有其他車輛違規逆向停放，未見取
    締乙節屬實，然與其是否觸犯道路交通管理條例第56條第1
    項第6款之規定無涉，並不能據為其免責之依據，異議人以
    前情置辯，自不可採。
  (四)從而，本件事證明確，異議人之違規行為堪以認定。
五、綜上所述，異議人於前揭時、地，駕駛上開車輛有不依順行
    方向停車之違規行為，經移送機關依道路交通管理處罰條例
    第56條第1項第6款之規定，裁處異議人罰鍰新台幣900元，
    並無違誤。從而，異議人之異議，為無理由，應予駁回。
六、據上論斷，應依道路交通管理處罰條例第87條第2項、道路
    交通案件處理辦法第19條，裁定如主文。
中    華    民    國   100    年    3     月    21    日
                     交通法庭   法  官   陳淑勤
以上正本證明與原本無異。
如不服本裁定，應於送達後5日內，向本院提出抗告狀。
                                書記官   謝峻閎
中    華    民    國   100    年    3     月    21    日